TATIANASILVESTRO

26 años, soltera.

Teléfono móvil: 1121606409

• E-mail: Tatianat.bazan@icloud.com

- Lanus, Buenos Aires. Argentina.
- linkedin.com/in/tatiana-silvestro-716854216





PERFIL PROFESIONAL

Soy una persona responsable, resolutiva y dinámica. Con gran experiencia en atención al cliente he adquirido una gran habilidad de comunicación y logro de objetivos, siempre teniendo una actitud proactiva y superadora. Con iniciativa a capacitarme constantemente y abordar nuevos desafíos.



FORMACIÓN ACADÉMICA

Terciario – Instituto de Formación Técnica Superior - 2023 - Actualidad

Comercio Internacional y aduanas

Bachiller - Ciencias Naturales - 2009/2016

Escuela Normal Superior Prospero Alemandri.



EXPERIENCIA LABORAL

05/2023 – 06/2023 Nivel Uno (Samsung Electronics)

Gestión administrativa (Back Office) de incidencias en Tienda Online: Ecommerce - Seguimiento de casos y contacto con el cliente - Confección y seguimiento vía mail - Manejó de sistema de logística (creación de guías y cierre de tracking) – Llamadas salientes y entrantes - Sistemas utilizados: SAP, GCIC, BeAwere, Vtex, Genesys, Ticketera, Cs portal, entre otros.

12/2021 - 01/2023 - TELECENTRO

Atención de llamadas y derivación de las mismas. Venta de productos y servicios. Gestión de relaciones con clientes (CRM).

02/2013 - 04/2022 - Bonito Eventos

Armado de presupuestos e implementación de los mismos. Planificación y distribución de tareas del personal. Líder en experiencia enatención al cliente. Manejo de redes sociales.

03/2020 - 04/2020 - Europ Assistance (Posición eventual)

Recepción y anuncio de visitas. Atención y derivación de llamadas recibidas en el conmutador. Recepción y distribución de correspondencia. Manejo de agenda interna.

11/2018 - 02/2019 - LADY STORK

Customer experience. Control y gestión de caja. Gestión de inventario y pago a proveedores.

08/2016 – 09/2018 PAMI Atención presencial y telefónica. Manejo de agenda interna. Manejo de conmutador. Asignación de turnos. Derivación de pacientes. **03/2015 - 03/2016 ONA SAENZ**

Customer experience. Control y gestión de caja. Gestión de inventario y pago a proveedores.

IDIOMA		INFORMÁTICA	
Inglés	$\bigcirc \bigcirc \bigcirc \bigcirc \bigcirc$	Microsoft Office	00000
		CRM	0000
		SAP	$\bigcirc \bigcirc \bigcirc \bigcirc \bigcirc \bigcirc$